【裁判字號】    98,非抗,86
【裁判日期】    980831
【裁判案由】    解散清算
【裁判全文】
臺灣高等法院民事裁定                  98年度非抗字第86號
抗  告  人  鉑鈾科技股份有限公司
法定代理人  乙○○
代  理  人  林永勝律師
上列抗告人因與相對人甲○○間請求解散清算事件，對於中華民
國98年6月23日台灣台北地方法院95年度抗字第568號所為裁定，
提起抗告，本院裁定如下：
    主      文
抗告駁回。
抗告費用由抗告人負擔。
    理      由
一、按對於非訟事件抗告法院之裁定再為抗告，僅得以其適用法
    規顯有錯誤為理由，並經原法院之許可者為限；前項許可，
    以原裁定所涉及之法律見解具有原則上重要性者為限；民事
    訴訟法第436條之3第3項、第4項及第436條之6之規定，於第
    3項之抗告準用之，非訟事件法第45條第3項、第4項、第5項
    分別定有明文。所謂適用法規顯有錯誤，係指原裁定就其取
    捨證據所確定之事實適用法規顯有錯誤而言，不包括認定事
    實不當之情形在內。又所謂有原則上之重要性，係指訴訟事
    件所涉及之法律見解意義重大，而有闡釋之必要而言。倘提
    起再抗告，未具體指出有如何適用法規顯有錯誤之情形，以
    及上開裁定所涉及之法律見解具有原則上重要性，其再抗告
    顯非合法。
二、本件抗告意旨略以：相對人於原法院93年度訴字第3063號請
    求確認董事會決議無效事件審理中，否認伊之法定代理人於
    民國（下同）89年12月20日及90年1月17日所召開決議增資
    之股東會及董事會之合法性，並否認曾與第三人邵子豪於90
    年1月3日向伊之法定代理人借款新台幣（下同）1,125萬元
    及1,375萬元辦理增資之事實，則相對人主張其享有增資後
    之股份，豈非自相矛盾，應認相對人所持有股份僅6萬股，
    不符合公司法第11條第2項得聲請裁定公司解散之股東資格
    ，原裁定顯有違法，為此求予廢棄原裁定，並駁回相對人之
    聲請云云。
三、經查，相對人主張其為抗告人公司繼續6個月以上，持有已
    發行股份總數百分之十以上股份之股東，抗告人公司股東間
    意見嚴重紛歧，互相興訟，已難繼續經營，且抗告人業於92
    年6月13日向台北市商業管理處（下稱北市商管處）申請自
    92年4月25日起至92年7月25日止暫停營業，公司所有動產復
    經法院查封，足見公司經營顯有困難或重大損害，而聲請解
    散抗告人公司等語。原法院於95年6月26日以95年度司字第
    97號裁定准許之，抗告人不服，對之提起抗告，其理由略以
    ：相對人所持有股份僅6萬股，不符合公司法第11條第2項得
    聲請裁定公司解散之股東資格，且伊已向主管機關即北市商
    管處申請變更伊的公司登記，堪信相對人非伊之股東，更遑
    論伊亦無「公司之經營顯著困難或重大損害」等情事存在等
    語。嗣經原法院於96年11月22日以95年度抗字第568號裁定
    （下稱前裁定）以：「依相對人提出抗告人公司變更登記表
    之記載，堪信相對人主張其為抗告人公司繼續6個月以上，
    持有已發行股份總數10％以上股份之股東，而有權依公司法
    第11條第1項規定聲請裁定公司解散等語，堪予採信。……
    且抗告人因股東意見紛歧致經營困難，已2年餘無實際營業
    且無營業收入，財產復遭拍賣處分致無法營運等情」，而駁
    回其抗告，抗告人仍不服，復以同一理由提起再抗告，經原
    法院於98年6月23日以95年度抗字第568號裁定駁回其再抗告
    （下稱原裁定）。核抗告人再抗告理由係就前裁定取捨證據
    認定事實之結果再行爭執，惟前裁定認定事實縱有不當，揆
    諸前開說明，亦非適用法律顯有錯誤，本件難認抗告人已就
    前裁定有何適用法規顯有錯誤，或涉及之法律上見解具有原
    則上之重要性等事項，已為具體指摘，抗告人所提再抗告，
    自非合法。從而，原法院駁回抗告人之再抗告，於法並無不
    合。抗告意旨指摘原裁定不當，求予廢棄，為無理由，應予
    駁回。
據上論結，本件抗告為無理由，爰裁定如主文。
中    華    民    國    98    年    8     月    31    日
                  民事第十三庭
                      審判長法  官  黃騰耀
                            法  官  楊絮雲
                            法  官  周舒雁
正本係照原本作成。
中    華    民    國    98    年    8     月    31    日
                            書記官  李明昇


司法院資訊處製作；財團法人民間司法改革基金會備份。
